臺灣高等法院臺中分院刑事判決　　　　　　　　　　　九十一年度上訴字第七一號
　　　上　訴　人
　　　即　被　告　乙○○
右上訴人因懲治走私條例案件，不服臺灣台中地方法院九十年度訴字第二二二三號中
華民國九十年十一月二十八日第一審判決（起訴案號：臺灣台中地方法院檢察署八十
九年度偵字第一七一一一號），提起上訴，本院判決如左：
      主  文
上訴駁回。
      事實及理由
一、本案經本院審理結果，除原審判決漏引刑法第三十八條第一項第三款條文，應予
    補正外，認第一審判決認事用法及量刑均無不當，應予維持，並引用第一審判決
    書記載之事實、證據及理由（如附件）。被告雖猶否認有參與本件走私犯行，辯
    稱伊不知該等香菸何時被弄上船，查獲當時伊在睡覺，並未參與搬運香菸云云，
    而證人即共同被告甲○○於本院審理時亦附和被告稱：當時伊不知道是香菸，因
    為香菸用黑色塑膠袋裝著，是因為看到丟在地上沒有放好，才去搬好，以免人家
    路過時去踢到，我要回房間睡覺時，在通道上有看到乙○○、顏進益、歐克西等
    人在走道上，他們要做何事伊不知道等語（見本院卷第二四頁），然被告確有參
    與本件走私香菸之行為，業經原審認定事實甚為明確，且查共同被告甲○○於警
    訊中係出於自由意志供稱被告有參與搬運本件香菸之行為，亦據證人即承辦本案
    訊問甲○○製作筆錄之員警丁○○於本院證述：訊問甲○○時他說羅鴻津叫他去
    搬的，他後來要走回房間時，還有看到乙○○及顏進益等人也前往搬運私菸，他
    於警訊中所述都是出於自由意志下所供述的，沒有刑求、當時他確實有講，乙○
    ○、顏進益等五人也有搬運私菸，我並不認識乙○○等人，是他如此供稱，我才
    根據甲○○的供述記載，要不然有十一個被告為何我只記載他供稱有看到顏進益
    、乙○○等五個人也有前往搬菸而已，他確實筆錄所供都是實在的等語甚詳（見
    本院卷第二三、二五頁），顯見證人甲○○於本院所稱僅有在走廊看到被告，並
    不知道被告要做何事云云，純為嗣後迴護被告之詞，不足採信，查被告有走私
    犯罪前科，任職船員數年，且於八十九年七月即在該船工作，對於船內藏放如此
    龐大之走私香煙物品，且有多人搬運，而為警查獲，諉稱不知情，顯有違常理，
    所辯要屬卸責之詞，難以採信，被告犯行，堪以認定。又菸酒專賣改制後，外國
    菸酒已非專賣物品，凡取得「菸酒進口業許可執照」之業者，均可依規定進口外
    國菸酒，故行政院業於被告行為後之九十一年一月一日刪除「管制物品項目及其
    數額」丙項第一款「菸、酒、捲菸紙」之規定，然按行政院關於公告管制物品項
    目及其數額之變更，僅屬行政上適應當時情形所為事實上之變更，並非刑罰法律
    有所變更，殊無溯及既往而使重行公告以前之走私犯行受何影響，最高法院五十
    一年度台上字第一五九號、五十一年度台非字第七六號著有判例可資參照。是以
    被告於行為後，行政院雖公告刪除香菸之管制進口規定，然揆諸前開說明，此乃
    事實變更，並無刑法第二條第一項之適用，不影響被告罪責之成立自明。職是，
    被告上訴意旨仍執前詞，否認犯罪，指摘原判決不當，為無理由，應予駁回。
二、據上論斷，應依刑事訴訟法第三百七十三條、第三百六十八條，判決如主文。
本案經檢察官丙○○到庭執行職務。
中      華      民      國　  九十一     年      二       月    十九    日
                                   臺灣高等法院臺中分院刑事第一庭
                              審判長法  官　陳　紀　綱
                                               法　官　陳　登　源
                                               法　官  蕭  錦  鍾
右正本證明與原本無異。
如不服本判決應於收受送達後十日內向本院提出上訴書狀，其未敘述上訴之理由者並
得於提起上訴後十日內向本院補提理由書（均須按他造當事人之人數附繕本）。
                                               書記官  蘇  昭  文
中      華      民      國　  九十一     年      二       月    十九    日
                                                              　　　　　Ｆ
